臺灣臺南地方法院臺南簡易庭民事裁定
111年度南簡聲字第47號
聲  請  人  張銘峻  

相  對  人  陳雅萍即皇家當鋪

上列當事人間聲請停止執行事件，本院裁定如下：
    主  文
聲請人以新臺幣63,061元供擔保後，本院111年度司執字第73551
號強制執行事件之強制執行程序，於本院111年度南簡字第1157
號債務人異議之訴事件判決確定或和解、撤回前，應暫予停止。
    理    由
一、本件聲請意旨略以：相對人持臺灣苗栗地方法院債權憑證為
    執行名義（下稱系爭執行名義），聲請本院以111年度司執
    字第73551號清償票款強制執行事件（下稱系爭執行事件）
    受理在案，惟相對人就系爭執行名義所載本票之票據請求權
    早已罹於3年之時效，該票據請求權因時效完成而消滅，聲
    請人已提起債務人異議之訴，爰聲請裁定停止系爭執行事件
    強制執行程序等語。
二、按有回復原狀之聲請或提起再審或異議之訴，或對於和解為
    繼續審判之請求，或提起宣告調解無效之訴、撤銷調解之訴
    ，或對於許可強制執行之裁定提起抗告時，法院因必要情形
    或依聲請定相當並確實之擔保，得為停止強制執行之裁定，
    強制執行法第18條第2項定有明文。又按法院依強制執行法
    第18條第2項定擔保金額而准許停止強制執行之裁定者，係
    備供債權人因停止執行所受損害之賠償，其數額應依標的物
    停止執行後，債權人未能即時受償或利用該標的物所受之損
    害額，或其因另供擔保強制執行所受損害額定之，非以標的
    物之價值或其債權額為據（最高法院91年度台抗字第429號
    裁定意旨參照）。
三、經查：
　㈠聲請人上開主張之事實，業經本院依職權調取系爭執行事件
    、111年度南簡字第1157號債務人異議之訴等卷宗核閱無訛
    ，堪認為真實。而系爭執行事件尚未終結，且聲請人亦已提
    起債務人異議之訴，是聲請人依強制執行法第18條第2項之
    規定供擔保停止執行，於法核無不合，應予准許。
　㈡又為確保相對人因聲請人聲請停止強制執行不當可能遭受之
    損害得獲賠償，並兼顧兩造之權益，聲請人供擔保之金額，
    自應以相對人因強制執行程式停止，未能即時受償所受之損
    害為準。本院審酌相對人於系爭執行事件聲請執行之債權為
    新臺幣（下同）180,000元，及自民國93年4月8日起至清償
    日止，按年息百分之6計算之利息，是計算至聲請人提起本
    件債務人異議之訴之日即111年8月19日止，相對人主張之債
    權金額（含利息）合計為378,364元，而系爭執行事件所執
    行之不動產，依相對人所提出之全國財產稅總歸戶財產查詢
    清單價額合計8,180,130元（臺南市○○區○○段0000○號房屋4,
    606,300元＋同段486地號土地3,573,830元），高於相對人之
    債權額，則本件相對人因停止執行，未能即時經由系爭不動
    產受償之債權額至多為378,364元，又聲請人所提出之債務
    人異議之訴為至二審定讞之案件，期間可推定為3年4個月（
    參照各級法院辦案期限實施要點第2條規定：民事通常程序
    第一審審判案件1年4個月、民事通常程序第二審審判案件期
    限2年），則相對人可能因無法運用該筆資金而發生相當於
    利息之損失，本院認該項損失之利率，以依法定利率即週年
    利率百分之5計算較為客觀，且不受利率波動之影響，應屬
    核算相對人因停止執行所受損害最妥適標準。依上揭標準計
    算結果，聲請人應提供之擔保金額為63,061元【計算式：37
    8,364元×5%×（3+4/12）＝63,061元，元以下四捨五入】，聲
    請人應供擔保之金額以此為適當，爰酌定如上之供擔保金額
    ，裁定如主文所示。　　
中　　華　　民　　國　　111 　年　　8 　　月　　22　　日
                  臺灣臺南地方法院臺南簡易庭
                                  法　官　童來好
以上正本係照原本作成。
如不服本裁定，應於送達後10日內，向本院提出抗告狀並表明抗
告理由，如於本裁定宣示後送達前提起抗告者，應於裁定送達後
10日內補提抗告理由書（須附繕本），並繳納抗告費新臺幣1,00
0元。
中　　華　　民　　國　　111 　年　　8 　　月　　22　　日
　　　　　　　　　　　　　　　　　書記官  郭倢妮